臺灣高雄地方法院刑事判決　　　　　　　94年度易字第1742號
公　訴　人　臺灣高雄地方法院檢察署檢察官
被　　　告　丁○○
　　　　　　　　　　（另案臺灣高雄第二監獄執行中）
上列被告因竊盜案件，經檢察官提起公訴（94年度偵字第19987
號）及移送併案審理（94年度偵字第21817 號），嗣因被告就被
訴事實為有罪之陳述，本院並聽取當事人之意見後，改依簡式審
判程序進行，判決如下：
    主  文
丁○○共同連續攜帶兇器竊盜未遂，累犯，處有期徒刑玖月。
    事  實
一、丁○○(1)前因竊盜案，經本院以90年度易字第4040號判處有
    期徒刑10月，並已確定，(2)復因竊盜案，經本院以90年度易
    字第1817號判處有期徒刑6 月，並已確定，前開(1)(2)罪接續
    執行，於92年3 月21日縮刑期滿執行完畢。詎仍不知悔改，
    竟基於意圖為自己不法所有之竊盜概括犯意，連續於：(一)94
    年9 月1 日上午10時許，與戊○○（另為不受理判）共同基
    於意圖為自己不法所有之竊盜犯意聯絡，一同至高雄市○鎮
    區鎮○路232 號斜對面之原由丙○○所經營、現已停業之茂
    發木業公司，經由該處已遭不詳之人破壞之圍牆缺口爬入該
    公司所搭建之無人居住鐵皮棚架內（侵入他人土地，未據告
    訴），乘四下無人，丁○○即拾起放置於該棚架內地上之對
    於人之生命、身體、安全具有危險性，客觀上可供兇器使用
    之鋼製拔釘器，以之破壞該處地上之高壓變電器，戊○○則
    在一旁徒手拉住從變電器內取出之電線銅條，欲共同竊取丙○○所有之該變電器內之電線銅條後，變賣現金朋分花用，
    嗣於二人共同擷取銅條之際，即為據報前來之員警當場發現
    致未得逞，並扣得上開鋼製拔釘器1 支及已取出之高壓變電
    器內銅條2 組【價值新臺幣（下同）10 ,000 元，業經丙○○領回】。；(二)94年9 月22日上午11時30分許，丁○○至高
    雄市○鎮區○○路18號之「雷科股份有限公司」廠房，乘四
    下無人，踰越該處之圍牆進入廠房內，搬動放於地上已遭不
    詳之人以不詳工具剪斷之電線1 批著手竊盜，為據報前來之
    員警當場發現致未得逞，並扣得上開電線1 批（價值300 元
    ，業經上開公司之總務乙○○領回）。
二、案經高雄市政府警察局前鎮分局報告臺灣高雄地方法院檢察
    署檢察官偵查起訴及移送併案審理。
    理  由
壹、程序方面：
    按本件被告丁○○所犯係死刑、無期徒刑、最輕本刑為3 年
    以上有期徒刑以外之罪，其於準備程序就前揭被訴事實為有
    罪之陳述，經受命法官告知簡式審判程序之旨，並聽取其與
    公訴人之意見後，本院認無不得或不宜改依簡式審判程序進
    行之處，爰依刑事訴訟法第273 條之1 第1 項、第284 條之
    1 ，裁定本件由受命法官獨任進行簡式審判程序，合先敘明
    。
貳、實體方面：
一、上揭犯罪事實業據被告丁○○於警詢、偵查、本院審理時均
    坦承不諱。犯罪事實(一)，核與被害人丙○○於警詢、偵查中
    分別指述、證述之失竊情節，及證人李明義即高雄市政府警
    察局前鎮分局員警於偵查中所證述之查獲情節相符，且有上
    開鋼製拔釘器1 支扣案為憑，及贓物認領保管單1 紙、查獲
    現場照片4 張附卷可稽；犯罪事實(二)，核與被害人乙○○於
    警詢所指述之失竊情節相符，且有贓物認領保管單1 紙、查
    獲現場照片3 張附卷可稽。本案事證明確，被告犯行堪予認
    定。
二、查本件被告丁○○於犯罪事實(一)所持前揭鋼製拔釘器，雖在
    上開茂發木業公司所搭建之鐵皮棚架內所取得，並非被告所
    攜往，然被告既持該鋼製拔釘器破壞該處放於地上之高壓變
    電器，以竊取變電器內之電線銅條，已屬行竊之際攜之為工
    具，且該工具質硬而型尖（見警卷所附照片），若持以行兇
    ，客觀上足以對人生命、身體、安全構成危險性，自屬兇器
    無訛（最高法院78年度台上字第4422號判決、75年度台上字
    第873 號判決參照）。被告於犯罪事實(一)所示時地，以上開
    鋼製拔釘器正在擷取變電器內之電線銅條之際，即為警當場
    查獲而未得逞，應認係犯刑法第321 條第2 項、第1 項第3
    款攜帶兇器加重竊盜未遂罪。被告於犯罪事實(二)所示時地，
    以踰越牆垣方式進入上開廠房，搬動放置於該處地上之電線
    1 批著手竊盜，即為警當場查獲而未得逞，應係犯刑法第32
    1 條第2 項、第1 項第2 款之踰越牆垣竊盜未遂罪，檢察官
    移送併辦意旨雖認被告涉犯刑法第321 條第2 項、第1 項第
    3 款攜帶兇器竊盜未遂罪嫌，惟經公訴人於94年10月26 日
    本院審理時當庭更正為應適用刑法第321 條第2 項、第1項
    第2 款（見本院94年10月26日審判筆錄），附此敘明。又被
    告丁○○與戊○○間，就前揭犯罪事實(一)所示之竊盜犯行，
    有犯意聯絡、行為分擔，為共同正犯。被告丁○○先後2次
    竊盜犯行，時間緊接，所犯又係構成要件相同之罪名，顯係
    基於概括犯意反覆為之，為連續犯，應依刑法第56條之規定
    ，以一共同攜帶兇器竊盜未遂罪論，並加重其刑。移送併辦
    意旨：認被告為事實欄所列犯罪事實(二)之踰越牆垣竊盜行為
    ，檢察官雖未於起訴書內敘及，惟連續犯為裁判上一罪，檢
    察官就犯罪事實一部起訴者，依審判不可分之原則，其效力
    應及於全部，本院自得就被告事實欄所列犯罪事實(二)之加重
    竊盜犯行併予審理。被告(1)前因竊盜案，經本院以90年度易
    字第4040號判處有期徒刑10月，並已確定，(2)復因竊盜案，
    經本院以90年度易字第1817號判處有期徒刑6 月，並已確定
    ，前開(1)(2)罪接續執行，於92年3 月21日縮刑期滿執行完畢
    之事實，有臺灣高等法院被告前案紀錄表可稽，其受有期徒
    刑之執行完畢，5 年以內再犯有期徒刑以上之罪，為累犯，
    應依刑法第47條規定加重其刑，並依法遞加重之。被告就上
    開犯罪事實已著手犯罪行為之實行，惟未生犯罪之結果，為
    未遂犯，應依刑法第26條前段規定，減輕其刑，依法先遞加
    重後減之。
三、爰審酌被告不思以己力獲取所需，卻任意竊取他人財物，且
    前因竊盜案，已經判刑確定並執行完畢，又於94年間，因竊
    盜案，經本院以94年度易字第132 號判處有期徒刑9 月，並
    於94年6 月28日確定（於94年10月2 日入監服刑），有臺灣
    高等法院被告前案紀錄表可稽，竟不思力圖改過自新，復於
    94年9 月間再犯本件竊盜案，實屬不該，惟念其犯後坦承犯
    行，態度並非不良，且就被害人所有之上開物品尚未竊取得
    手即為警查獲，被害人並未受有實質上之損害等一切情狀，
    量處如主文所示之刑，以資懲儆。至於犯罪事實(一)所示時地
    所扣得之鋼製拔釘器1 個，雖係被告丁○○與戊○○共同持
    以行竊所用之物，惟被告供稱：該工具是在現場拾得，不是
    伊及戊○○所攜帶前往等語（見94年9 月1 日之警詢筆錄及
    偵訊筆錄、94年10月26日審判筆錄），核與共同正犯戊○○
    供稱：該工具是在現場所拿取等語（見94年9 月1 日之警詢
    筆錄及偵訊筆錄）相符，復無證據證明該鋼製拔釘器係被告
    丁○○或共同正犯戊○○所有之物，自不予宣告沒收。犯罪
    事實(二)所示時地扣得之鯉魚剪、老虎鉗各1 支，被告於警詢
    、本院審理時均供稱：伊係翻牆進去廠房，用手抽電線，沒
    有使用工具，鯉魚剪、老虎鉗是本來就放在廠房地上等語（
    見94年9 月22日警詢筆錄、94年10月26日審判筆錄），復無
    證據證明該等工具與該部分之竊盜犯行相關，而公訴人於94
    年10月26日本院審理時已就被告丁○○此部分之犯行更正為
    應適用刑法第條第321 條第2 項、第1 項第2 款（見本院94
    年10月26日審判筆錄），故本院亦不予宣告沒收。
據上論斷，應依刑事訴訟法第273 條之1 第1 項、第284 條之1
、第299 條第1 項前段，刑法第28條、第56條、第321 條第2 項
、第1 項第3 款、第47條、第26條前段，判決如主文。
本案經檢察官甲○○到庭執行職務。
中　　華　　民　　國　　94　　年　　10　　月　　27　　日
                  刑事第三庭    法　官  郭瓊徽
以上正本證明與原本無異。
如不服本判決，應於收受送達後10日內向本院提出上訴書狀。
中　　華　　民　　國　　94　　年　　10　　月　　28　　日
 　　　　　　　　　　　　       書記官  陳瓊芳
附錄
刑法第321條
犯竊盜罪而有左列情形之一者，處六月以上、五年以下有期徒刑
：
一　於夜間侵入住宅或有人居住之建築物、船艦或隱匿其內而犯
    之者。
二　毀越門扇、牆垣或其他安全設備而犯之者。
三　攜帶兇器而犯之者。
四　結夥三人以上而犯之者。
五　乘火災、水災或其他災害之際而犯之者。
六　在車站或埠頭而犯之者。
前項之未遂犯罰之。
